【裁判字號】    94,訴,2938
【裁判日期】    950307
【裁判案由】    毒品危害防制條例
【裁判全文】
臺灣臺中地方法院刑事判決              94年度訴字第2938號
公  訴  人  臺灣臺中地方法院檢察署檢察官
被      告  甲○○
上列被告因違反毒品危害防制條例案件，經檢察官提起公訴（94
年度毒偵字第4321號），被告於本院準備程序中為認罪之陳述，
經本院合議庭裁定由受命法官獨任改行簡式審判程序審理，判決
如下：
    主    文
甲○○連續施用第一級毒品，累犯，處有期徒刑拾壹月。扣案之
注射針筒壹支沒收。
    犯罪事實
一、甲○○曾於民國91年間，因施用毒品案件，經依本院91年度
    毒聲字第3330裁定送勒戒處所進行觀察、勒戒，於92年 7月
    24日進入臺灣臺中看守所附設勒戒處所接受觀察勒戒處分後
    ，認無繼續施用毒品傾向，於92年 8月14日釋放出所，由臺
    灣臺中地方法院檢察署檢察官於92年 8月15日以92年度毒偵
    緝字第 160號為不起訴處分確定；又因施用毒品案件，經本
    院以92年度毒聲字第2513號裁定送勒戒處所進行觀察、勒戒
    ，於92年10月13日進入臺灣臺中看守所附設勒戒處所接受觀
    察勒戒處分後，認有繼續施用毒品傾向，再依本院92年度毒
    聲字第3021號裁定令入戒治處所施以強制戒治，於93年1月7
    日進入臺灣臺中戒治所接受強制戒治處分，嗣毒品危害防制
    條例修正，於93年1月9日釋放出所，並提起公訴，經本院於
    93年1月28日以92年度訴字第2804號判處有期徒刑7月確定，
    於93年 8月24日入監執行，甫於94年3月5日縮短刑期執行完
    畢。
二、甲○○仍不知悔改及徹底戒絕，於前開觀察勒戒執行完畢釋
    放後5年內，竟基於施用第1級毒品海洛因之概括犯意，自94
    年5月15日14、15時許起至95年1月25日20時許止，在臺中市
    ○○路329號6樓其租屋處及臺中市○區○○路430之4號 2樓
    其現居所，以將少許海洛因稀釋後注入注射針筒內，以注射
    針筒施打手掌血管之方式，連續非法施用第一級毒品海洛因
    多次。嗣於94年5月16日17時25分許，在臺中市○○路329號
    6樓，為警查獲，並扣得其所有供施用毒品使用之注射針筒1
    支（另扣得其友人李宗書所有之海洛因1包〈驗餘淨重 0.46
    公克〉、斜口杓管2支等物）。
三、案經彰化縣警察局彰化分局報告臺灣臺中地方法院檢察署檢
    察官偵查起訴。
    理    由
一、訊據被告甲○○，對於前揭時地，連續施用第 1級毒品海洛
    因多次等情，業於本院中坦認屬實，且被告於獲案時所採集
    之尿液，經送驗結果，亦呈現嗎啡陽性反應，此有彰化縣衛
    生局煙毒尿液檢驗成績書1份在卷可稽，並有扣案之海洛因1
    包〈驗餘淨重0.46、公克〉、斜口杓管2支、注射針筒1支等
    物為證，被告自白供述與現有事證相符，應堪置信。按觀察
    、勒戒或強制戒治執行完畢釋放後，5 年內再犯毒品危害防
    制條例第10條之罪者，檢察官應依法追訴，毒品危害防制條
    例第23條第 2項定有明文。被告因施用毒品案件，經依本院
    91年度毒聲字第3330裁定送勒戒處所進行觀察、勒戒，於92
    年 7月24日進入臺灣臺中看守所附設勒戒處所接受觀察勒戒
    處分後，認無繼續施用毒品傾向，於92年 8月14日釋放出所
    ，由臺灣臺中地方法院檢察署檢察官於92年 8月15日以92年
    度毒偵緝字第 160號為不起訴處分確定；又因施用毒品案件
    ，經本院以92年度毒聲字第2513號裁定送勒戒處所進行觀察
    、勒戒，於92年10月13日進入臺灣臺中看守所附設勒戒處所
    接受觀察勒戒處分後，認有繼續施用毒品傾向，再依本院92
    年度毒聲字第3021號裁定令入戒治處所施以強制戒治，於93
    年1月7日進入臺灣臺中戒治所接受強制戒治處分，嗣毒品危
    害防制條例修正，於93年1月9日釋放出所等情，此有臺灣高
    等法院被告前案紀錄表 1份在卷可按，則被告於前開強制戒
    治執行完畢釋放後，5 年內再犯本件施用毒品之犯行，依現
    行毒品危害防制條例第23條第 2項之規定，應予依法追訴。
    本件事證已臻明確，被告犯行，洵堪認定。
二、按海洛因係屬毒品危害防制條例所定之第 1級毒品，不得非
    法施用。核被告所為，係犯毒品危害防制條例第10條第 1項
    之施用第1級毒品罪。被告為供施用而持有第1級毒品海洛因
    之低度行為，應為施用第 1級毒品海洛因之高度行為所吸收
    ，不另論處。又被告連續施用第 1級毒品海洛因之犯行，其
    時間緊接，手段同一，所觸犯犯罪構成要件相同之罪名，顯
    係基於概括犯意而為之，為連續犯之裁判上一罪關係，應依
    刑法第56條之規定，論以一罪，並加重其刑。至於被告自94
    年5月16日起至95年1月25日止之施用毒品犯行，雖未據起訴
    ，惟因被告於本院中自白係自94年 5月15日起即連續施用毒
    品，最後一次為95年 1月25日，可見被告先後多次之施用毒
    品犯行，其時間緊接，顯係基於概括犯意為之，為連續犯之
    裁判上一罪關係，應為起訴效力所及，本院自得併予審理，
    附此敘明。末查：被告曾因施用毒品罪，經本院於93年 1月
    28 日以92年度訴字第2804號判處有期徒刑7月確定，於93年
    8月24日入監執行，甫於94年 3月5日縮短刑期執行完畢等情
    ，此有臺灣高等法院被告前案紀錄表 1份在卷可稽，被告前
    受有期徒刑之執行完畢後， 5年以內在犯再犯有期徒刑以上
    之罪，為累犯，應依刑法第47條之規定，遞加重其刑。爰審
    酌被告前因施用毒品之犯行，經歷觀察勒戒之機會，仍無法
    戒除施用毒品之惡習， 5年內，猶故態復萌，再次施用毒品
    ，無視於毒品對於自身健康之嚴重傷害及國家對於杜絕毒品
    犯罪之禁令，惟因施用毒品本身係屬自戕行為，對於社會所
    產生之潛在危害性尚屬輕微，且被告犯罪後坦承犯行，尚知
    悔悟，態度良好，本院考量公訴人就被告施用毒品之犯行具
    體求處有期徒刑11月，以及被告施用毒品之期間長達 8月等
    一切情狀，量處如主文所示之刑，以示懲儆。
三、扣案之注射針筒 1支，係屬被告所有供施用毒品所用之物，
    業據被告於本院中供述屬實，爰依刑法第38條第1項第2款之
    規定，併予諭知沒收。至於扣案之海洛因1包〈驗餘淨重0.4
    6、公克〉、斜口杓管2支，被告否認為其所有，而案外人李
    宗書則於94年 5月17日警詢中明確供承該海洛因、斜口杓管
    為其所有之物，前開物品既係案外人李宗書所有之物，自無
    從併予諭知沒收，附此敘明。
據上論斷，應依刑事訴訟法第273條之1 第1項、第299條第1項前
段，毒品危害防制條例第10條第 1項，刑法第11條前段、第56條
、第47條、第38條第1項第2款，判決如主文。
中    華    民    國    95    年    3     月    7     日
                  刑事第五庭    法  官  巫淑芳
上開正本證明與原本無異。
如不服本判決，應於送達後十日內向本院提出上訴狀（須附繕本
），上訴於臺灣高等法院臺中分院。
                                書記官  王麗麗
中    華    民    國    95    年    3     月    7     日
附錄論罪科刑法條：
毒品危害防制條例第10條：
施用第一級毒品者，處6月以上5年以下有期徒刑。
施用第二級毒品者，處3年以下有期徒刑。


司法院資訊處製作；財團法人民間司法改革基金會備份。
